ko: 철물: 건축 소모품; 건축 자재; 울타리/방벽; 연료; 연료 컨테이너/탱크; 철물 부대용품; 펌프; 난방/환기/냉방; 자물쇠/열쇠; 배관; 전원/전기 용품; 소형 엔진; 저장 탱크; 공구 부대용품; 도구
nl: Bouwmaterialen: Verbruiksartikelen voor de bouw; Afbouwmaterialen; Hekken en afscheidingen; Brandstof; Gastanks; Bouwbeslag; Pompen; Ventilatie; Sloten en sleutels; Loodgieterswerk; Energie- en elektriciteitsbenodigdheden; Kleine motors; Opslagtanks; Gereedschapaccessoires; Gereedschap
ja: DIY用品: 建築用消耗品; 建築材料; フェンス・門; 燃料; 燃料容器・タンク; DIY小物類; ハードウェア ポンプ; 換気・空調; 鍵; 水道設備; 電力供給装置; 小型エンジン; 貯蔵タンク; 工具関連用品; 工具
de: Heimwerkerbedarf: Baumaterial; Baumaterialien; Hauseinzäunung; Treibstoff; Brennstoffbehälter & -tanks; Bauzubehör; Metallpumpen; Heizen, Belüftung & Klimaanlagen; Schlösser & Schlüssel; Sanitär; Elektrobedarf; Kleinmotoren; Vorratsbehälter; Werkzeugzubehör; Werkzeuge
th: ฮาร์ดแวร์: อุปกรณ์ก่อสร้างสิ้นเปลือง; วัสดุก่อสร้าง; รั้วและที่กั้น; เชื้อเพลิง; ที่จัดเก็บและถังน้ำมัน; อุปกรณ์ฮาร์ดแวร์; ปั๊มฮาร์ดแวร์; การทำความร้อน การระบายอากาศ และการปรับอากาศ; แม่กุญแจและลูกกุญแจ; ระบบท่อประปา; อุปกรณ์ที่ใช้ไฟฟ้า; เครื่องยนต์เล็ก; ถังเก็บ; อุปกรณ์เครื่องมือ; เครื่องมือ
cs: Kutilství a řemeslo: Stavební spotřební materiál; Stavební materiály; Ploty a zábrany; Palivo; Nádrže a nádoby na palivo; Kutilství a řemeslo – příslušenství; Čerpadla; Topení, větrání a klimatizace; Zámky a klíče; Vodoinstalace; Elektroinstalace; Malé spalovací motory; Skladovací cisterny; Nástroje a nářadí – příslušenství; Nářadí a nástroje
ro-RO: Feronerie: Consumabile pentru construcții; Materiale de construcții; Garduri și bariere; Combustibil; Recipiente și rezervoare de combustibil; Accesorii de feronerie; Pompe; Încălzire, ventilație și aer condiționat; Încuietori și chei; Instalații sanitare; Articole și consumabile de alimentare și electrice; Motoare mici; Rezervoare de depozitare; Accesorii pentru unelte; Unelte
en: Hardware: Building Consumables; Building Materials; Fencing & Barriers; Fuel; Fuel Containers & Tanks; Hardware Accessories; Hardware Pumps; Heating, Ventilation & Air Conditioning; Locks & Keys; Plumbing; Power & Electrical Supplies; Small Engines; Storage Tanks; Tool Accessories; Tools
pl: Sprzęt: Materiały eksploatacyjne dla budownictwa; Materiały budowlane; Ogrodzenia i barierki; Paliwo; Pojemniki i zbiorniki na paliwo; Akcesoria do sprzętu; Pompy; Wentylacja; Zamki i klucze; Systemy hydrauliczne; Materiały elektryczne; Małe silniki; Zbiorniki; Akcesoria do narzędzi; Narzędzia
el: Υλικά κατασκευών: Καταναλώσιμα κατασκευών; Οικοδομικά υλικά; Περιφράξεις & εμπόδια; Καύσιμα; Δοχεία & δεξαμενές καυσίμων; Αξεσουάρ υλικού; Αντλίες υλικού; Θέρμανση, αερισμός & κλιματισμός; Κλειδαριές & κλειδιά; Υδραυλικές εγκαταστάσεις; Παροχή ρεύματος & ηλεκτρικά εξαρτήματα; Μικρές μηχανές; Δεξαμενές αποθήκευσης; Αξεσουάρ εργαλείων; Εργαλεία
bg-BG: Железария: Строителни консумативи; Строителни материали; Огради и бариери; Гориво; Контейнери и резервоари за гориво; Обков и аксесоари; Помпи; Отопление, вентилация и климатизация; Брави и ключове; Водоснабдяване и канализация; Захранване и електрически консумативи; Малки двигатели; Резервоари за съхранение; Аксесоари за инструменти; Инструменти
da: Isenkram: Forbrugsvarer til hjemmet; Byggematerialer; Hegn og barrierer; Brændstof; Benzinbeholdere; Isenkram – tilbehør; Pumper; Ventilation; Låse og nøgler; Sanitet; Eludstyr; Små motorer; Lagertanke; Værktøj – tilbehør; Redskaber
es: Bricolaje: Consumibles para construcción; Materiales de construcción; Vallas de jardín; Combustible; Depósitos y tanques de combustible; Accesorios de bricolaje; Bombas; Ventilación y calefacción; Llaves y cerrojos; Fontanería; Suministros eléctricos; Motores pequeños; Depósitos de almacenamiento; Accesorios para herramientas; Herramientas
zh-TW: 硬體: 建築耗材; 建材; 柵欄/障礙物; 燃料; 瓦斯容器; 硬體配件; 幫浦; 暖氣通風空調設備; 鎖和鑰匙; 管線; 供電用品; 小型引擎; 儲存槽; 工具配件; 工具
vi: Phần cứng: Vật tư phụ ngành xây dựng; Vật liệu xây dựng; Hàng rào & Thanh chắn; Nhiên liệu; Thùng và bình đựng nhiên liệu; Phụ kiện phần cứng; Bơm phần cứng; Sưởi ấm, Thông hơi & Điều hòa nhiệt độ; Khóa & Chìa khóa; Đường ống; Nguồn & Cấp điện; Động cơ nhỏ; Bồn chứa; Phụ kiện dụng cụ; Công cụ
lt-LT: Techninė įranga: Pastatų eksploatacinės medžiagos; Statybinės medžiagos; Tvoros ir užtvarai; Kuras; Kuro indai ir bakai; Techninės įrangos priedai; Techninės įrangos siurbliai; Šildymas, vėdinimas ir oro kondicionavimas; Spynos ir raktai; Santechnika; Elektros reikmenys; Maži varikliai; Sandėliavimo talpyklos; Įrankių priedai; Įrankiai
sk-SK: Náradie: Stavebný tovar; Stavebné materiály; Oplotenie a zábrany; Palivo; Nádrže na palivo; Príslušenstvo ku kovaniu; Kovové čerpadlá; Kúrenie, vetranie a klimatizácia; Zámky a kľúče; Vodoinštalačné práce; Dodávka elektrickej energie; Malé motory; Skladovacie nádrže; Náradie a príslušenstvo; Nástroje
sl-SI: Gradbena oprema: Gradbeni potrošni material; Gradbeni materiali; Ograje in pregrade; Gorivo; Posode in rezervoarji za gorivo; Dodatki za gradbeno opremo; Mehanske črpalke; Ogrevanje, prezračevanje in klimatizacija; Ključavnice in ključi; Vodovod; Napajanje in električna oprema; Majhni motorji; Rezervoarji za shranjevanje; Dodatki za orodje; Orodja
pt-BR: Ferragens: Consumíveis para construção; Materiais de construção; Cercas e barreiras; Combustível; Contêineres e tanques de combustível; Acessórios para ferragens; Bombas de hardware; Aquecimento, ventilação e ar condicionado; Cadeados e chaves; Encanamento; Suprimentos elétricos; Motores pequenos; Tanques de armazenamento; Acessórios para ferramentas; Ferramentas
sv: Metallprodukter: Byggvaror; Byggnadsmaterial; Staket och avspärrningar; Bränsle; Bränslekärl och -tankar; Tillbehör till järnvaror; Pumpmaskiner; Ventilering; Lås och låssmideri; Rörmokeri; Eltillbehör; Småmotorer; Förvaringstankar; Verktygstillbehör; Verktyg
fi: Rakentaminen: Rakennustarvikkeet; Rakennusmateriaalit; Aidat ja esteet; Polttoaine; Polttoainesäiliöt ja -tankit; Tarvikkeet; Pumput; Lämmitys, ilmanvaihto ja ilmastointi; Lukot ja avaimet; Putkityöt; Teholähteet ja sähkötarvikkeet; Pienkoneet; Säilytystankit; Työkalujen lisätarvikkeet; Työkalut
pt-PT: Equipamento: Consumíveis de construção; Materiais de construção; Cercas e barreiras; Combustível; Contentores e tanques de combustível; Acessórios de equipamento; Bombas de equipamento; Aquecimento, ventilação e ar condicionado; Cadeados e chaves; Canalização; Artigos de potência e alimentação elétrica; Motores pequenos; Tanques de armazenamento; Acessórios de ferramentas; Ferramentas
fr: Quincaillerie: Consommables de construction; Matériaux de construction; Clôtures et barrières; Carburant; Conteneurs et citernes pour combustible; Accessoires de quincaillerie; Pompes; Chauffage, ventilation et climatisation; Serrures et clés; Plomberie; Accessoires électriques; Petits moteurs; Réservoirs de stockage; Accessoires d’outils; Outils
hu: Hardver: Építési fogyóeszközök; Építőanyagok; Kerítések és akadályok; Üzemanyag; Üzemanyag-tartályok; Hardverkiegészítők; Hardverszivattyúk; Fűtés, szellőzés és légkondicionálás; Zárak és kulcsok; Vízvezeték; Tápellátás és elektromos kellékek; Kis motorok; Tárolótartályok; Szerszám-kiegészítők; Szerszámok
zh-CN: 五金/硬件: 建筑耗材; 建材; 栅栏/围栏; 燃油; 燃料罐/箱; 五金配件; 五金泵; 供暖、通风及空调; 锁与钥匙; 管道; 电动/电气用品; 小型发动机; 储罐; 工具配件; 工具
hr-HR: Željezarija: Potrošni građevinski materijal; Građevinski materijali; Ograde i pregrade; Gorivo; Spremnici i rezervoari za gorivo; Metalni dodaci; Pumpe; Grijanje, ventilacija i klimatizacija; Brave i ključevi; Vodoinstalaterska oprema; Elektroinstalacijska oprema; Mali motori; Spremnici za skladištenje; Dodaci za alat; Alati
tr: Hırdavat: Yapı Sarf Malzemeleri; Yapı Malzemeleri; Çit ve Bariyerler; Yakıt; Yakıt Kapları ve Tankları; Tesisat Aksesuarları; Teçhizat Pompaları; Havalandırma; Kilitler ve Anahtarlar; Sıhhi tesisat; Elektrik Sarf Malzemeleri; Küçük Motorlar; Saklama Tankları; Alet Aksesuarları; Aletler
it: Articoli di ferramenta: Materiali di consumo per costruzioni; Materiali da costruzione; Barriere e recinzioni; Carburante; Serbatoi e contenitori per carburante; Accessori ferramenta; Pompe da ferramenta; Ventilazione, riscaldamento e condizionamento; Serrature e chiavi; Prodotti idraulici; Forniture elettriche; Piccoli motori; Cisterne; Accessori per attrezzi; Utensili
nb: Maskinvare: Forbruksmateriell for bygg; Bygningsmaterialer; Gjerder og barrierer; Drivstoff; Drivstoffbeholdere og -tanker; Tilbehør til materiell; Maskinvarepumper; Oppvarming, ventilasjon og luftkondisjonering; Låser og nøkler; Rørlegging; Strøm- og elektrisk utstyr; Små motorer; Lagringstanker; Verktøytilbehør; Verktøy
ru: Оборудование и технические изделия: Строительные материалы; Строительные изделия; Заборы и ограждения; Топливо; Емкости для топлива; Аксессуары для оборудования и технических изделий; Насосы; Отопление, вентиляция и кондиционирование воздуха; Замки и ключи; Системы водоснабжения и водоотведения; Системы электроснабжения; Двигатели малого объема; Емкости для хранения; Аксессуары для инструментов; Инструменты